【裁判字號】    97,消債更,81
【裁判日期】    970625
【裁判案由】    更生事件
【裁判全文】
臺灣臺中地方法院民事裁定            97年度消債更字第81號
聲  請  人  甲○○
上列當事人聲請消費者債務清理事件，本院裁定如下：
    主  文
債務人甲○○自中華民國97年6月25日10時起開始更生程序。
    理  由
一、按債務人不能清償債務或有不能清償之虞，且無擔保或無優
    先權之債務總額未逾新臺幣（以下同）1,200萬元者，於法
    院裁定開始清算程序或宣告破產前，得向法院聲請更生，消
    費者債務清理條例第3條、第42條第1項定有明文。
二、本件聲請人即債務人聲請意旨略以：聲請人於高中畢業後，
    為減輕家庭負擔便投入工作性質較為自由之多層次傳銷工作
    ，此工作型態係須先加入該體系，成為會員後預先購買大量
    商品，再行招攬新會員並銷售商品，進而從中抽取佣金為酬
    勞。因聲請人加入該傳銷工作時並無存款，遂向銀行借款預
    購商品以利發展多層次傳銷工作。詎料，聲請人投資傳銷事
    業失利，為還清購買傳銷產品之借款，便而申辦信用卡及信
    金卡週轉，然在欠款及利息的增加下，聲請人迅速累積債務
    ，漸而超越聲請人可負擔之範圍。聲請人目前任職於華廣生
    技股份有限公司，工作年資已達一年，每月固定薪資收入約
    新台幣（下同）22,000元，雖聲請人於95年11月間與債權人
    成立債務協商，但扣除每月協商需償還金額17,988元後，尚
    不足聲請人每月必要支出費用約16,400元（房租每月6,500
    元、膳食費以每日180元計每月共5,400元、加油費每月1,00
    0元、日用雜貨費每月約1,500元、市○○○○○路費每月約
    1,000元及手機通信費每月亦約1,000元），聲請人因無法維
    持最低基本生活必要支出而無力繼續履行原協商條件，顯係
    因非可歸責於己之事由致履行有重大困難，爰請求准予裁定
    開始更生生活。
三、按消費者債務清理條例第5條第1項定，更生及清算事件專屬
    債務人住所地之地方法院管轄，查本件聲請人即債務人現住
    所地為臺中縣梧棲鎮○○路○段394號，本院有管轄權，先
    予敘明。次查：聲請人即債務人非從事營業活動之人，其所
    積欠無擔保或無優先權之債務總額未逾1,200萬元，有財產
    收入狀況說明書、財團法人金融聯合徵信中心當事人綜合信
    用報告、還款計劃書及本件債權人清冊暨債權總金額表在卷
    可考，債務人所主張之上開事實堪認屬實；固然聲請人即債
    務人曾依中華民國銀行公會會員辦理消費金融案件無擔保債
    務協商機制成立協商，惟聲請人之平均月薪22,000元扣除上
    述協商金額17,988元後，約僅剩4,012元，對於聲請人維持
    最低基本生活支出，確係不可歸責於己，致履行顯有重大困
    難之事由。末查本件聲請人即債務人無消費者債務清理條例
    第6條第3項、第8條或第46條各款所定駁回更生聲請之事由
    存在，則債務人聲請更生，應屬有據，爰裁定如主文。
中    華    民    國    97    年    6     月    25    日
                            民事庭法官  張良華
上為正本係照原本作成
本件不得抗告
本裁定已於97年 6  月 25  日 10  時公告。
中    華    民    國    97    年    6     月    25    日
                            書  記  官  魏宏銘


司法院資訊處製作；財團法人民間司法改革基金會備份。
